【裁判字號】    98,易,2794
【裁判日期】    981211
【裁判案由】    竊盜
【裁判全文】
臺灣臺北地方法院刑事判決              98年度易字第2794號
公  訴  人  臺灣臺北地方法院檢察署檢察官
被      告  甲○○
上列被告因竊盜等案件，經檢察官提起公訴（98年度偵字第2237
1號）嗣因被告就被訴事實為有罪之陳述，本院告知被告簡式審
判程序之旨，並聽取當事人之意見後，裁定改依簡式審判程序進
行，判決如下：
    主  文
甲○○竊盜，累犯，處有期徒刑肆月，如易科罰金，以新臺幣壹
仟元折算壹日；又竊盜，未遂，累犯，處有期徒刑月，如易科
罰金，以新臺幣壹仟元折算壹日。應執行有期徒刑陸月，如易科
罰金，以新臺幣壹仟元折算壹日。
    事  實
一、甲○○前因竊盜案件，經本院以97年度簡字第3747號判處有
    期徒刑3 月確定，甫於民國98年7 月27日執行完畢。詎仍不
    知悔改，意圖為自己不法之所有，於同年9 月15日凌晨5 時
    30分前之某時許，在臺北縣新店市○○路18號前，見丙○○
    所使用之車牌號碼PWA-597 號機車（該車車主為丙○○之前
    妻林秀麗）停放於上址，無人注意之際，以非其所有不詳之
    鑰匙竊取該機車，得手後留供代步使用；復又基於意圖為自
    己不法所有之竊盜犯意，騎乘前揭所竊機車，於同日上午11
    時10分許，在臺北市文山區○○○路○段126號前，發現乙○○所有車牌號碼7T-8651號自用小客車車門未上鎖，有機可
    趁，徒手打開車門，竊取該車內乙○○所有放置在車內之物
    品，然在其行竊尚未得手之際，為乙○○發現遂大聲呼喊，
    適路人何秋霖行經該處立即上前協助攔阻甲○○，甲○○遂
    遭乙○○及何秋霖所制伏並報警處理。
二、案經乙○○訴由臺北市政府警察局文山第二分局報告臺灣臺
    北地方法院檢察署檢察官偵查起訴。
    理  由
壹、程序方面：
    按本件被告甲○○所犯係死刑、無期徒刑、最輕本刑為3 年
    以上有期徒刑以外之罪，其於準備程序就前揭被訴事實為有
    罪之陳述，經法官告知簡式審判程序之旨，並聽取其與公訴
    人之意見後，本院認無不得或不宜改依簡式審判程序進行之
    處，爰依刑事訴訟法第273 條之1 第1 項，裁定本件改依簡
    式審判程序，合先敘明。
貳、實體方面：
  一、訊據被告甲○○對於前開時、地竊盜之犯罪事實均已坦承
      不諱，核與證人丙○○、告訴人乙○○證述遭竊之情節大
      致相符（見98年度偵字第22371號偵查卷第10至16頁），
      且有證人何秋霖於警詢中證述明確（見前揭偵查卷第14至
      15頁），並有臺北市政府警察局文山第二分局扣押筆錄、
      扣押物品目錄表、車輛尋獲電腦輸入單、贓物認領保管單
      各1 份、扣案證物照片8 張在卷可稽（見前揭偵查卷第25
      至32頁）。綜上所述，足徵被告之自白核與事實相符，其
      所為自白當可採信，是以本件事證已臻明確，被告之犯行
      應堪認定。
  二、按刑法上之未遂犯，依刑法第25條第1 項規定，須已著手
      於犯罪行為之實施而不遂，始能成立，所謂「著手」，固
      係指犯人對於犯罪構成要件之行為（或構成犯罪之事實）
      開始實行者而言。本件被告第2 次竊盜之犯行，其徒手打
      開車門，尚未取得財物，即為告訴人乙○○及證人何秋霖
      所制服，業據被告甲○○所自承在卷，核與證人乙○○於
      警詢時證述：我發現小偷剛侵入我車內，所以還未竊取到
      物品等語之情節相符（見前揭偵查卷第15頁），是本件應
      認為被告已開始著手實行犯罪構成要件之行為，惟未達於
      既遂之結果，合先敘明。
  三、核被告所為，係犯刑法第320 條第1 項之竊盜罪及同法第
      320 條第3 項、第1 項之竊盜未遂罪。被告所犯上開二罪
      間，犯意各別、行為互異，依法予以分論併罰。被告有如
      犯罪事實欄所示之罪刑執行完畢，有臺灣高等法院被告前
      案紀錄表在卷可參，5 年內故意再犯有期徒刑以上之罪，
      所犯二罪均為累犯，各應依刑法第47條第1 項規定加重其
      刑。又被告第2 次竊犯之犯行，雖已著手於竊盜乙○○車
      內物品之行為，但因為乙○○即時發現而未能得手，其犯
      罪尚屬未遂，爰依刑法第25條第2 項之規定，就該罪按既
      遂犯之刑度減輕其刑，並依法先加後減之。爰審酌被告有
      多次前科，此有臺灣高等法院被告前案紀錄表附卷可憑，
      素行不良，正值壯年，竟不思以正途謀生，恣意竊取他人
      之物，蔑視他人之財產權，惟尚知坦承全部犯行，態度尚
      可，所竊得之物業已返還被害人，兼衡其之犯罪動機、目
      的、智識程度非高及家庭經濟狀況僅為勉持等一切情狀，
      爰分別量處如主文所示之刑，並諭知易科罰金之折算標準
      及定其應執行之刑，以資懲儆。至於扣案之機車鑰匙，被
      告否認為其所有，故不併予宣告沒收，附此敘明。
據上論斷，依刑事訴訟法第284 條之1 、第273 條之1 第1 項、
第299 條第1 項前段，刑法第320 條第1 項、第3 項、第25條第
2 項、第47條第1 項、第41條第1 項前段、第8 項、第51條第5
款，刑法施行法第1 條之1 第1 項、第2 項，判決如主文。
本案經檢察官高維駿到庭執行職務。
中    華    民    國    98    年    12    月    11    日
                  刑事第七庭    法  官  章曉文
以上正本證明與原本無異。
如不服本判決應於收受送達後10日內向本院提出上訴書狀，並應
敘述具體理由；其未敘述上訴理由者，應於上訴期間屆滿後20日
內向本院補提理由書（均須按他造當事人之人數附繕）「切勿逕
送上級法院」。
                                書記官  林義盛
中    華    民    國    98    年    12    月    11    日
附錄本案論罪科刑法條：
中華民國刑法第320條
意圖為自己或第三人不法之所有，而竊取他人之動產者，為竊盜
罪，處5 年以下有期徒刑、拘役或5 百元以下罰金。
意圖為自己或第三人不法之利益，而竊佔他人之不動產者，依前
項之規定處斷。
前二項之未遂犯罰之。

司法院資訊處製作；財團法人民間司法改革基金會備份。
